【裁判字號】    94,易,1705
【裁判日期】    950720
【裁判案由】    竊盜
【裁判全文】
臺灣臺北地方法院刑事判決              94年度易字第1705號
公  訴  人  臺灣臺北地方法院檢察署檢察官
被      告  辰○○
上列被告因竊盜案件，經檢察官聲請以簡易判決處刑（94年度速
偵字第38號），及移送併辦（94年度偵字第2941號），本院刑事
庭認不宜以簡易判決處刑，移由本院改依通常程序審理，茲判決
如下：
    主  文
辰○○連續竊盜，處有期徒刑拾月。
    事  實
一、辰○○基於意圖為自己不法所有之概括犯意聯絡，連續於附
    表一所示之時間、地點，以自備之萬能鑰匙1把或不詳方式
    ，竊取如附表一所示被害人丁○○等人所有之重型機車、重
    型機車車牌及自用小客車等物。嗣其將於附表一編號4所示
    之時間、地點竊得之FXJ-303號重型機車車牌，懸掛於其於
    附表一編號2所示之時間、地點竊得之車號CRC-203號重型機
    車上，復於94年1月22日凌晨零時許，騎乘該重型機車途經
    台北縣新店市○○路○段207巷12號前，為警查獲，並扣得上
    開被害人所有之車號CRC-203號重型機車1台、FXJ-303號重
    型機車車牌1面；另於94年2月4日下午3時許，騎乘附表二編
    號10之車號BPU-520號重型機車（此部分不構成竊盜罪，詳
    如後述），途經台北縣新店市○○路29巷，為警查獲，並於
    同年月5日凌晨2時許，帶同員警至新店市○○路235巷18號
    全運通拖吊場起獲附表一編號5所示之車號3F-7452號自用小
    客車1輛。
二、案經台北縣政府警察局新店分局報告台灣台北地方法院檢察
    署檢察官偵查起訴及移送併辦。
    理  由
一、被告辰○○於本院審理時就後述被告以外之人於審判外陳述
    之證據能力均不爭執，依刑事訴訟法第159條之5之規定，各
    該傳聞供述有證據能力，合先說明。
二、前揭事實，業據被告於本院審理時坦承不諱（見本院卷95年
    7月4日筆錄第5頁），核與被害人丁○○、卯○○、丙○○
    於警詢（見速偵字第38號卷第11、13、15頁）、癸○○於警
    詢及本院審理時（見偵字第2941號卷第32頁、本院卷95年7
    月4日筆錄）證述失竊之情節相符，復有被竊機車之行車執
    照影本3份、被竊機車及車牌之照片4幀、扣押筆錄、扣押物
    品目錄2份、贓物認領保管單4紙、FXJ- 303號重型機車車牌
    之代保管條1紙、車輛遺失（尋獲）電腦輸入單6紙、查獲車
    輛認可資料4紙、FXJ-303號重型機車之查詢認可資料1紙在
    卷可稽（見速偵字第38號卷第20至22頁、第23至26頁、第27
    至30頁、第31至33頁、第34頁、第35至39頁、第43至45頁、
    第46頁，偵字第2941號卷第51至53頁、第73頁、第80頁、第
    78頁），足徵被告之自白確與事實相符。本件事證明確，被
    告犯行堪予認定。
三、核被告所為，係犯刑法第320條第1項竊盜罪。被告行為後，
    刑法第56條連續犯之規定，業於94年1月7日修正公布刪除，
    並於95年7月1日施行，則被告之犯行，因行為後新法業已刪
    除連續犯之規定，此刪除雖非犯罪構成要件之變更，但顯已
    影響行為人刑罰之法律效果，自屬法律有變更，依新法第2
    條第1項規定，比較新、舊法結果，仍應適用較有利於被告
    之行為時法律即舊法論以連續犯（最高法院95年第8次刑事
    庭會議決議參照）；被告先後多次竊盜犯行，時間緊接，犯
    罪構成要件相同，顯係基於概括犯意為之，應依修正前刑法
    第56條連續犯規定，論以一罪，並加重其刑。公訴意旨雖未
    敘及附表一編號5之犯行，然此部分事實與起訴之犯罪事實
    具有連續犯之裁判上一罪關係，並經檢察官移送併辦，為起
    訴效力所及，本院自應併予審究。爰審酌被告不知循合法途
    徑賺取正當財物，及其犯罪之動機、目的、手段、品行、智
    識程度、所生之危害及犯罪後坦承犯行之態度等一切情狀，
    量處如主文所示之刑。
四、移送併辦意旨另以：被告基於意圖為自己不法所有之概括犯
    意聯絡，連續於附表二所示之時間、地點，竊取如附表二所
    示被害人之財物；嗣於94年2月4日下午3時許，騎乘騎乘附
    表二編號10之車號BPU-520號重型機車，途經台北縣新店市
    ○○路29巷，為警查獲，且自該重型機車置物箱內起獲如附
    表二編號1至6所示之財物；並於同年月5日凌晨2時許，帶同
    員警至新店市○○路235巷18號全運通拖吊場起獲附表一編
    號5所示之車號3F-7452號自用小客車1輛及置於該自用小客
    車內如附表二編號7至9之財物；被告所涉刑法第320條第1項
    之竊盜罪嫌，與本案具有連續犯之裁判上一罪關係，而移送
    併辦。
（一）訊據被告否認有附表二所示之犯行，辯稱：在車號3F-745
      2號自用小客車內起獲如附表二編號7至9之財物，是寅○
      ○留在車內的，車號BPU-520號重型機車是跟朋友「徐偉
      」借的，自該重型機車置物箱內起獲如附表二編號1至6所
      示之財物，是戊○○偷的，其是基於好玩的心態拿來準備
      貼在牆壁上，其在警詢時雖說車號BPU-520號重型機車是
      跟戊○○借的，但那是因為警察說該重型機車置物箱內如
      附表二編號1至6所示之財物是戊○○給其本人的，則該重
      型機車應該也是戊○○借其本人的，其才這麼說，如附表
      二所示之財物並非其竊盜所得等語。
（二）經查，被告雖先於警詢及偵查中供稱車號BPU-520號重型
      機車是向戊○○借的，嗣於本院審理時供稱是向「徐偉」
      借的，前後供述不一，且戊○○所涉竊取如附表二編號2
      至6、10財物之犯行，雖因罪嫌不足經台灣台北地方法院
      檢察署檢察官以94年度偵字第11630號為不起訴處分；惟
      衡情持有贓物之原因有多端，要非僅竊盜一途，尚不足以
      被告前後供述不一或所辯不足採信而推論其確有竊盜犯行
      ，尚需積極證據證明之。而被告否認有何竊取附表二所示
      財物之犯行，且如附表二編號8之萬泰商業銀行金融卡及
      大潤發會員卡係寅○○所竊取乙節，業據寅○○於其所涉
      竊盜案件94年5月23日偵查中坦承不諱（見偵字第2941號
      原卷第165頁，筆錄影本見本院卷），寅○○亦因涉嫌竊
      取如附表二編號7至9之財物，經台灣台北地方法院檢察署
      檢察官以94年度偵字第15235號提起公訴，因此部分犯行
      為確定判決之效力所及，經本院以94年度訴字第1222號判
      決免訴等情，亦有上開起訴書、判決書附於本院94年度訴
      字第1222號卷可稽；雖寅○○未承認竊取如附表二編號7
      、9之財物，戊○○亦未承認竊取如附表二編號1至6、10
      之財物，然亦未指證被告有何此部分犯行，如附表二所示
      之被害人於警詢時亦均證稱不知是何人竊取等語；復無其
      他證據足認被告確有於附表二所示時間、地點竊取被害人
      之財物，即難遽認此部分竊盜犯行。則移送併辦如附表二
      之事實即與前開有罪部分無連續犯之裁判上一罪關係，至
      被告是否另涉贓物罪嫌，應由檢察官另行處理。
據上論斷，應依刑事訴訟法第452條、第299條第1項前段，刑法
第2條第1項、修正前刑法第56條、刑法第320條第1項，罰金罰鍰
提高標準條例第1條前段，判決如主文。
本案經檢察官黃于真到庭執行職務。
中    華    民    國    95    年    7     月    20    日
                  刑事第七庭    審判長法  官  梁耀鑌
                                      法  官  蔡守訓
                                      法  官  蕭清清
上正本證明與原本無異。
如不服本判決，應於判決送達後10日內向本院提出上訴狀。
                                      書記官  劉麗英
中    華    民    國    95    年    7     月    21    日
附錄本案論罪科刑法條：
刑法第320條
意圖為自己或第三人不法之所有，而竊取他人之動產者，為竊盜
罪，處5年以下有期徒刑、拘役或5百元以下罰金。
意圖為自己或第三人不法之利益，而竊佔他人之不動產者，依前
項之規定處斷。
前2項之未遂犯罰之。
附表一：
┌──┬──────┬──────┬───┬────────┐
│編號│  時   間   │  地   點   │被害人│   被竊取之物   │
├──┼──────┼──────┼───┼────────┤
│ 1  │94年1月7日晚│台北縣新店市│丁○○│車號CAN-733號重 │
│    │間10時許    │新店路208號 │      │型機車1台       │
│    │            │前          │      │                │
├──┼──────┼──────┼───┼────────┤
│ 2  │94年1月12日 │台北縣新店市│卯○○│車號CRC-203號重 │
│    │下午1時許   │北新路2段147│      │型機車1台       │
│    │            │號前        │      │                │
├──┼──────┼──────┼───┼────────┤
│ 3  │94年1月19日 │台北縣新店市│丙○○│車號HSX-349號重 │
│    │上午7時許   │北新路1段271│（管領│型機車1台       │
│    │            │巷7號前     │人）  │（所有人呂岳明  │
│    │            │            │      │）              │
├──┼──────┼──────┼───┼────────┤
│ 4  │94年1月21日 │台北縣新店市│壬○○│FXJ-303號重型機 │
│    │凌晨3時許   │中興路1段某 │      │車車牌1面       │
│    │            │大樓後方停車│      │                │
│    │            │場前        │      │                │
├──┼──────┼──────┼───┼────────┤
│ 5  │94年1月25日 │台北縣新店市│癸○○│車號3F-7452號自 │
│    │下午3時許   │碧潭西岸停車│      │用小客車        │
│    │            │場          │      │                │
└──┴──────┴──────┴───┴────────┘
附表二：
┌──┬──────┬──────┬───┬────────┐
│編號│  時   間   │  地   點   │被害人│  被竊取之物    │
├──┼──────┼──────┼───┼────────┤
│ 1  │93年12月1日 │台北縣新店市│午○○│被害人置於機車置│
│    │上午6時許   │安康路2段52 │      │物箱內之信用卡4 │
│    │            │號旁        │      │張、現金卡3張、 │
│    │            │            │      │金融卡6張       │
├──┼──────┼──────┼───┼────────┤
│ 2  │93年12月29日│台北縣中和市│己○○│被害人置於機車置│
│    │下午2時10分 │中山路1段184│      │物箱內之信用卡3 │
│    │許          │巷8號前     │      │張              │
├──┼──────┼──────┼───┼────────┤
│ 3  │94年12月29日│台北縣新店市│乙○○│被害人置於機車置│
│    │晚間8時30分 │安和路2段、 │      │物箱內之信用卡1 │
│    │許          │安民街口    │      │張              │
├──┼──────┼──────┼───┼────────┤
│ 4  │94年12月30日│台北縣新店市│庚○○│被害人置於機車置│
│    │上午8時50分 │行政街12巷口│      │物箱內之信用卡2 │
│    │許          │            │      │張              │
├──┼──────┼──────┼───┼────────┤
│ 5  │93年12月31日│台北縣新店市│辛○○│被害人置於機車手│
│    │上午10時許  │新和街68號  │      │把上之皮包內之金│
│    │            │            │      │融卡2張、現金卡1│
│    │            │            │      │張              │
├──┼──────┼──────┼───┼────────┤
│ 6  │93年12月31日│台北縣新店市│甲○  │被害人置於機車置│
│    │晚間10時30分│中正路、博愛│      │物箱內之金融卡3 │
│    │許          │路口        │      │張              │
├──┼──────┼──────┼───┼────────┤
│ 7  │94年1月18日 │台北縣新店市│徐浩庭│被害人置於機車置│
│    │上午7時許   │寶慶街52號前│      │物箱內之統一超商│
│    │            │            │      │儲值卡、天堂網路│
│    │            │            │      │儲值卡各1張     │
├──┼──────┼──────┼───┼────────┤
│ 8  │94年1月27日 │台北縣新店市│丑○○│被害人置於機車置│
│    │上午8時30分 │寶安街76巷9 │      │物箱內之郵局及萬│
│    │許          │號前        │      │泰商業銀行金融卡│
│    │            │            │      │各1張、大潤發會 │
│    │            │            │      │員卡1張         │
├──┼──────┼──────┼───┼────────┤
│ 9  │91年1月28日 │台北縣新店市│子○○│被害人置於自用小│
│    │凌晨零時30分│車子路海釣場│      │客車內之行照1張 │
│    │許          │旁          │      │、照明電池2顆   │
├──┼──────┼──────┼───┼────────┤
│ 10 │94年2月4日上│台北縣新店市│巳○○│車號BPU-號重型機│
│    │午9時許     │後街57號前  │      │車1台、機車鑰匙2│
│    │            │            │      │把              │
└──┴──────┴──────┴───┴────────┘


司法院資訊處製作；財團法人民間司法改革基金會備份。
